【裁判字號】    97,交聲,179
【裁判日期】    970903
【裁判案由】    違反道路交通管理處罰條例聲明異議
【裁判全文】
臺灣苗栗地方法院刑事裁定             97年度交聲字第179號
移送機關    交通部公路總局新竹區監理所苗栗監理站
異  議  人  甲○○
上列異議人即受處分人因違反道路交通管理處罰條例案件，對交
通部公部總局新竹區監理所苗栗監理站於民國97年6 月19日所為
之竹監苗字第裁54-ZCA307490號處分，聲明異議，本院裁定如下
：
    主  文
原處分撤銷。
甲○○所有汽車駕駛人，行駛高速公路速度，超過規定之最高速
限二十公里以上未滿四十公里，處罰鍰新臺幣陸仟元，並記違規
點數壹點。
    理  由
一、按汽車行駛於高速公路、快速公路或設站管制之道路，不遵
    使用限制、禁止、行車管制及管理事項之管制規則而有行車
    速度超過規定之最高速限或低於規定之最低速限之行為者，
    處汽車駕駛人新臺幣（下同）3,000 元以上6,000 元以下罰
    鍰，並予記違規點數1 點，道路交通管理處罰條例第33條第
    1 項第1 款、第63條第1 項第1 款分別定有明文。次按「送
    達，於應受送達人之住居所、事務所或營業所為之。但在行
    政機關辦公處所或他處會晤應受送達人時，得於會晤處所為
    之。」、「於應送達處所不獲會晤應受送達人時，得將文書
    付與有辨別事理能力之同居人、受僱人或應送達處所之接收
    郵件人員。」、「送達，不能依前二條規定為之者，得將文
    書寄存送達地之地方自治或警察機關，並作送達通知書兩份
    ，一份黏貼於應受送達人住居所、事務所、營業所或其就業
    處所門首，另一份交由鄰居轉交或置於該送達處所信箱或其
    他適當位置，以為送達。前項情形，由郵政機關為送達者，
    得將文書寄存於送達地之郵政機關。寄存機關自收受寄存文
    書之日起，應保存三個月。」行政程序法第72條第1 項、第
    73條第1 項、第74條分別定有明文。
二、原處分機關略以：異議人即受處分人甲○○於民國97年1 月
    18日8 時31分許，駕駛車牌號碼W8-3177 號自用小客車，行
    經國道一號南下152 公里處，因「速限100 公里，經雷達（
    射）測定行速為134 公里，超速34公里」違規，為內政部警
    政署國道公路警察局第三警察隊警員掣開公警局交字第ZCA3
    07490號違規通知單。原舉發機關依異議人之車籍登記地址
    以掛號郵寄，因未獲晤應受送達人，遂於97年2 月12日寄存
    於苗栗縣苑裡山腳郵局。嗣異議人未於應到案日期申訴不服
    ，原處分機關乃依道路交通管理處罰條例第33條第1 項第1
    款規定及違反道路交通管理事件統一裁罰基準表，以異議人
    汽車行駛高速公路速度超過規定最高速限為由裁罰新臺幣6,
    000元（裁決書漏載第63條第1 項第1 款，並漏記違規點數1
    點）等語。
三、異議人聲明異議意旨略以：異議人於97年2 月1 日確實未收
    到違規罰單，目前本郵件尚寄存於苑裡山腳郵局招領中，所
    以異議人並不知有罰單，希望能重新發落，按照第一次罰單
    繳納云云。
四、經查：
（一）異議人甲○○所有車牌號碼W8-3177 號自小客車，於97年
      1 月18日8 時31分，行經國道一號南下152 公里處，因行
      駛速限100 公里，經雷達測定行速134 公里，超速34公里
      之違規行為，經內政部警政署國道公路警察局第三警察隊
      拍照後逕行舉發乙節，為異議人於異議理由狀中所不否認
      ，並有原舉發機關即內政部警政署國道公路警察局97年1
      月31日公警局交字第ZCA307490 號舉發違反道路交通管理
      事件通知單及內政部警政署國道公路警察局第三警察隊97
      年7 月23日公警三交字第0970372365號書函、經濟部標準
      檢驗局雷達測速儀檢定合格證書各1 份附卷可稽，是異議
      人確有超速20公里以上，未滿40公里之違規屬實，本件異
      議人之違規行為，事證明確，應堪認定。
（二）異議人雖以前詞爭執其確實未收到違規罰單，希望按照第
      一次罰單繳納云云。查本件異議人自92年7 月18日起，即
      設籍於苗栗縣苑裡鎮舊社里15鄰舊社166 之5 處，迄今未
      有更動乙節，有本院經內政部戶政司戶役政資料電子閘門
      系統查詢之甲○○個人基本資料查詢1 份附卷可參，再佐
      以本院經公路監理電子閘門系統車號查詢車牌號碼W8-317
      7 號之汽車車籍資料，異議人所登記之地址亦為上揭戶籍
      地址，是原處分機關依前揭規定向上開地址送達裁決書，
      並無違誤。又前揭舉發通知單經內政部警政署國道公路警
      察局於97年2 月1 日以台中工業區郵局雙掛號第00000000
      000000000000號郵件郵寄至異議人之戶籍地址，因無人簽
      收，郵退原舉發單位，原舉發單位並依違反道路交通管理
      事件統一裁罰基準及處理細則第5 條及行政程序法第74條
      規定，將違規單寄存於送達地之郵政機關，已依法完成寄
      存送達等情，有內政部警政署國道公路警察局第三警察隊
      97年7 月23日公警三交字第0970372365號函暨內政部警政
      署國道公路警察局送達證書1 份附卷可資佐證。從而，本
      件舉發通知單既經寄存於送達地之郵政機關，依行政程序
      法第74條第2 項規定，即生送達之效力。異議人上開所辯
      ，自非有據，應予駁回。
（三）綜上，本件異議人未於上開舉發通知單送達後15日內繳納
      罰鍰結案，或向處罰機關陳述意見，是原處分機關爰依道
      路交通管理處罰條例第33條第1 項第1 款暨違反道路交通
      管理事件統一裁罰基準表，裁處異議人罰鍰新臺幣6,000
      元，固非無見。惟依道路交通管理處罰條例第63條第1 項
      第1 款規定，汽車駕駛人有該條例第33條第1 項規定之情
      形者，除依該條項處罰鍰外，並予記違規點數1 點，是異
      議人之異議雖無理由，然原處分機關未審酌及此而為處分
      ，亦有未洽，自應由本院將原處分撤銷，分別依道路交通
      管理處罰條例第33條第1 項第1 款、第63條第1 項第1 款
      、違反道路交通管理事件統一裁罰基準表，裁處異議人罰
      鍰4,500元，並記違規點數1 點，以資適法。
五、據上論斷，應依道路交通案件處理辦法第20條之規定，裁定
    如主文。
中    華    民    國    97    年    9     月    3     日
                  交通法庭  法  官  林 卉 聆
以上正本與原本無異。
如不服本裁定，應於送達後5 日內向本院提出抗告狀。
                            書記官  楊 慧 萍
中    華    民    國    97    年    9     月    3     日


司法院資訊處製作；財團法人民間司法改革基金會備份。
